【裁判字號】    98,執消債更,209
【裁判日期】    991130
【裁判案由】    更生事件
【裁判全文】
臺灣臺北地方法院民事裁定       98年度執消債更字第209號
聲  請  人
即債務人    黃雅惠
代  理  人  鄒純忻律師
相  對  人
即債權人    永豐商業銀行股份有限公司
法定代理人  邱正雄
代  理  人            黃玉梅
相  對  人
即債權人    台新國際商業銀行股份有限公司
法定代理人  吳清文
相  對  人
即債權人    台北富邦商業銀行股份有限公司
法定代理人  韓蔚廷
相  對  人
即債權人    國泰世華商業銀行股份有限公司
法定代理人  汪國華
代  理  人  謝明璁
            江巧伶
相  對  人
即債權人    大眾商業銀行股份有限公司
法定代理人  陳建平
代  理  人  李如鵑
            陳眉秀
相  對  人
即債權人    中國信託商業銀行股份有限公司
法定代理人  辜濂松
上列當事人間聲請消費者債務清理事件，本院裁定如下：
    主  文
債務人所提如附件一所示之更生方案應予認可。
債務人在未依更生條件全部履行完畢前，應受如附件二所示之生
活程度限制。
    理  由
一、本件原債權人慶豐商業銀行股份有限公司信用卡業務之主要
    資產、負債暨營業由債權人台新國際商業銀行股份有限公司
    概括承受，有行政院金融監督管理委員會函在卷足憑，其聲
    明承受本件程序，核無不合，應予准許，合先敘明。
二、按債務人有薪資、執行業務所得或其他固定收入，法院認更
    生方案之條件公允者，得不經債權人會議可決，逕依債務人
    之聲請或依職權以裁定認可更生方案；法院為認可之裁定時
    ，因更生方案履行之必要，對於債務人在未依更生條件全部
    履行完畢前之生活程度，得為相當之限制，消費者債務清理
    條例第64條第1項、第62條第2項分別定有明文。
三、查債務人經本院98年度消債更字第 359號裁定開始更生程序
    ，其任職於文蘋實業有限公司，確有每月平均新台幣 (下同
    ) 17,280元之固定收入，無獎金收入，名下財產僅有一筆天
    宇工業股份有限公司之投資，財產總額為49,370元，有文蘋
    實業有限公司民國99年9月30日出具之99年 1月至8月總收入
    證明暨債務人98年度稅務電子閘門財產所得調件明細表附卷
    可稽。次查債務人所提如附件所示之更生方案，其條件為自
    更生方案確定後之次月10日為第1期，以每 1個月為1期，每
    期10,000元，並於每期當月10日依債權比例，按期分別給付
    予各債權人，總清償數額960,000元，清償成數20.04 %。該
    更生方案經轉知各債權人，均遵期以書面確答不為同意，縱
    不符消費者債務清理條例第60條第 2項規定之可決條件，惟
    查債務人育有二名未成年子女，各為89年次及92年次，每月
    收入17,280元，每月支出僅提列 7,280元，包括膳食費及日
    常用品費4,500元、交通費600元，及部分扶養費 2,180元，
    該支出遠低於行政院主計處公布之99年台北縣每人每月最低
    生活費用10,792元，顯無浪費情事，其以每月收入扣除支出
    之全部餘額10,000元為清償，益徵已盡清償能事。至債權人
    不同意更生方案之理由略以：清償成數過低、將來應有增加
    收入可能、配偶有無促使債務人提高還款金額等語，惟查更
    生方案之清償成數並非認可更生方案之唯一標準，倘債務人
    所列收入確實、支出又屬必要，並以收入扣除支出之餘額用
    供清償，該方案即堪認適當；次查消費者債務清理條例之訂
    定，係為使不幸陷於經濟上困境之消費者，有重建復甦之機
    會，債務人於96、97年間並無收入，自98年 6月起任職於帛
    泉企業有限公司，同年10月起任職於文蘋實業有限公司迄今
    ，有財政部臺灣省北區國稅局96、97年度綜合所得稅各類所
    得資料清單、98年度稅務電子閘門財產所得調件明細表、文
    蘋實業有限公司98年12月18日證明書各附卷可稽，其將來能
    否再增加收入實屬不確定事項，自難以此為由令其增加清償
    金額；再查其配偶甲○○名下並無財產，尚有債務約1,502,
    377元，並於98年 3月5日與各債權人協商成立債務清償方案
    ，條件為第1期至第71期清償5,000元，第72期就餘額1,147,
    377元，再為第二階段分期還款協議，有 98年度稅務電子閘
    門財產所得調件明細表、本院98年度消債核字第6063號裁定
    附卷可稽，是債務人對其尚無剩餘財產差額分配請求權，又
    甲○○自99年 3月29日起任職於大都會汽車客運股份有限公
    司，月薪約44,000元，無年終及考績獎金，僱用期間至99年
    12月28日止，契約期滿未續約，勞僱關係即終止，有大都會
    汽車客運股份有限公司約雇人員契約書、薪資通知單影本在
    卷可稽，而其每月支出尚應負擔未成年子女扶養費 5,700元
    、租金12,000元、債務協商5,000元、健保紓困貸款1,107元
    、個人支出及全家共同生活費用約17,819元、父母扶養費等
    ，其每月餘額已有限，有甲○○支出明細表附卷可稽，徵諸
    甲○○尚負有上開債務未完全清償，已負擔全部租金、二位
    子女大部分扶養費、水電瓦斯電話費等家庭共同支出，堪認
    已促成債務人提高還款金額，債權人上開主張均不足採。是
    上開更生方案核屬公允、適當、可行，且無同條例第64條第
    2項所定不應認可之消極事由存在，爰依同條例第64條第1項
    規定，不經債權人會議可決，以裁定認可該更生方案。另依
    同條例第62條第 2項規定，就債務人在未依更生條件全部履
    行完畢前之生活程度，予以相當之限制，爰裁定如主文。
四、如不服本裁定，應於裁定送達後10日內，以書狀向本院司法
    事務官提出異議。
中    華    民    國    99    年    11    月    30    日
              民事執行處 司法事務官  林夢雯
附件一：更生方案。
附件二：更生債務人之生活限制。

司法院資訊處製作；財團法人民間司法改革基金會備份。
